【裁判字號】    99,訴,428
【裁判日期】    990826
【裁判案由】    違反毒品危害防制條例
【裁判全文】
臺灣嘉義地方法院刑事判決               99年度訴字第428號
公  訴  人  臺灣嘉義地方法院檢察署檢察官
被      告  甲○○
上列被告因違反毒品危害防制條例等案件，經檢察官提起公訴（
99年度毒偵字第776號），因被告於本院準備程序中就被訴事實
為有罪之陳述，經本院合議庭裁定由受命法官獨任以簡式審判程
序審理判決如下：
    主  文
甲○○施用第一級毒品，累犯，處有期徒刑捌月；又施用第二級
毒品，累犯，處有期徒刑肆月。應執行有期徒刑拾壹月。
    犯 罪 事 實
一、甲○○前因施用毒品，經本院裁定送觀察、勒戒後，認無繼
    續施用毒品傾向，於民國93年3月29日釋放；又因施用第1級
    毒品、竊盜案件，分別經本院以97年度字第748號、97年度
    嘉簡字第653號判決，判處有期徒刑8月、3月，經定應執行
    有期徒刑9月確定，於民國98年5月17日縮刑期滿執行完畢。
    詎甲○○仍不知悛悔，復基於施用第2級毒品之犯意，於99
    年3月23日下午某時，在其位嘉義縣溪口鄉本厝村14鄰厝子
    13號住處附近廟內之廁所中，以將甲基安非他命置入玻璃球
    內，下方以火燒烤，使生煙霧後吸食之方式，施用第2級毒
    品甲基安非他命1次，另基於施用第1級毒品之犯意，於99年
    3月24日17時30分許，在嘉義縣溪口鄉○○道路旁，以將海
    洛因置於注射針筒內，加入礦泉水稀釋後，注射入人體靜脈
    內方式，施用第1級毒品海洛因1次。嗣經警經甲○○同意，
    採集其尿液送驗結果，呈海洛因進入人體後經代謝作用所分
    解生成之嗎啡陽性反應及甲基安非他命陽性反應，始查知上
    情。
二、案經嘉義市政府警察局第一分局報告臺灣嘉義地方法院檢察
    署檢察官偵查起訴。
    理  由
一、本件被告甲○○所犯係死刑、無期徒刑、最輕本刑為3年以
    上有期徒刑以外之罪，亦非高等法院管轄第一審案件，且被
    告於本院準備程序中，已就被訴事實為有罪之陳述，經告知
    簡式審判程序之旨後，被告及檢察官對於本件改依簡式審判
    程序審理均表示同意，經本院合議庭依刑事訴訟法第273條
    之1第1項規定，裁定本件由受命法官獨任以簡式審判程序加
    以審理，是本件依刑事訴訟法第273條之2規定，不受同法第
    159條第1項、第161條之2、第161條之3、第163條之1及第16
    4條至第170條有關證據提示、交互詰問及傳聞證據等相關規
    定之限制，合先敘明。
二、訊據被告甲○○對其於上開時、地施用第1、2級毒品事實，
    均坦白承認，且其本件為警採集送驗之尿液，檢驗結果確呈
    海洛因進入人體後經代謝作用所分解生成之代謝物嗎啡陽性
    反應及甲基安非他命陽性反應，有臺灣檢驗科技股份有限公
    司99年4月14日KH／2010／00000000號濫用藥物檢驗報告1份
    （見警卷第4頁）、代號與真實姓名對照認證單1張（見警卷
    第6頁）及採證照片2張（見警卷第7頁）在卷可資佐證。足
    認被告上開任意性自白與事實相符，堪予採信。
三、被告曾因施用毒品案件，經本院裁定送勒戒處所觀察、勒戒
    ，後因無繼續施用毒品傾向，於93年3月29日執行完畢釋放
    之情，有臺灣高等法院被告前案紀錄表1份在卷可按，又於5
    年內再犯本件施用毒品犯行，依毒品危害防制條例第23條第
    2項規定，應依法逕行追訴處罰。本件事證明確，被告犯行
    堪以認定。
四、查海洛因、甲基安非他命分別為毒品危害防制條例第2條第2
    項第1款、第2款所定之第1級、第2級毒品，故核被告所為，
    分別係犯毒品危害防制條例第10條第1項之施用第1級毒品罪
    及同條第2項之施用第2級毒品罪。被告持有海洛因、甲基安
    非他命以施用，其持有之低度行為，應為各該施用之高度行
    為所吸收，均不另論罪。其所犯上開數罪，犯意各別，觸犯
    構成要件不同之罪名，應予分別論處，併合處罰。又其有犯
    罪事實所載犯罪前科紀錄及執行情形，有卷附臺灣高等犯被
    告前案紀錄表在卷可憑，，其於受徒刑之執行完畢後，5年
    以內故意再犯本件有期徒刑以上之2罪，均為累犯，各應依
    法各加重其刑。爰審酌被告曾因施用毒品經裁定觀察、勒戒
    、科刑執行完畢，猶未知警惕而再犯本案，足見其未徹底戒
    除施用毒品之惡習，惟念及施用毒品本質上係戕害自身健康
    之行為，尚未嚴重破壞社會秩序或侵害他人權益，且被告坦
    承犯行、犯後態度尚可暨其犯罪之動機、目的、手段、國小
    畢業之教育程度、從事汽車修理之工作等一切情狀，分別量
    處如主文所示之刑，並定其應執行之刑。又數罪併罰中之1
    罪，依刑法規定得易科罰金，若因與不得易科之他罪併合處
    罰結果而不得易科罰金時，原可易科部分所處之刑，自亦無
    庸為易科折算標準之記載（司法院釋字第144號、第679號解
    釋參照），故施用第二級毒品部分，雖均係最重本刑為5年
    以下有期徒刑以下之刑之罪，而受6個月以下有期徒刑之宣
    告，亦毋庸諭知易科罰金折算標準，附此敘明。另被告雖在
    有偵查犯罪職權之機關或公務員知悉其施用第1級毒品犯行
    時，即主動供出施用第1級毒品犯行，有其警詢筆錄在卷可
    稽，惟按刑法第62條前段所規定之自首，係以對於未發覺之
    犯罪自首而受裁判為要件，故犯罪行為人應於有偵查犯罪職
    權之公務員未發覺犯罪事實或犯罪人之前自首犯罪，且接受
    裁判，兩項要件兼備，始得依刑法第62條前段自首之規定減
    輕其刑。本件被告於本院審理中逃匿，經本院於99年8月12
    日發布通緝，至99年8月19日緝獲，有本院99年8月12日99年
    嘉院貴刑緝字第97號通緝書本院99年8月19日訊問筆錄在卷
    可稽，被告在本院審理中既已逃匿，即無接受裁判之意思，
    核與刑法第62條前段所規定自首之要件不合（最高法院86年
    台上字第1951號刑事判決意旨參照），自無從依該規定減輕
    被告刑責，亦一併敘明。
據上論斷，應依刑事訴訟法第273條之1第1項、第299條第1項前
段，毒品危害防制條例第10條第1項、第2項，刑法第11條前段
、第47條第1項、第51條第5款，判決如主文。
本案經檢察官楊騏嘉到庭執行職務。
中    華    民    國    99    年    8     月    26    日
                  刑事第三庭    法  官  劉瓊雯
以上正本證明與原本無異。
如不服本判決應於收受判決後10日內向本院提出上訴書狀，並應
敘述具體理由；其未敘述上訴理由者，應於上訴期間屆滿後20日
內向本院補提理由書（均須按他造當事人之人數附繕本）「切勿
逕送上級法院」。
中    華    民    國    99    年    8     月    26    日
                                書記官  劉美娟
附錄本案論罪科刑法條：
毒品危害防制條例第10條第1項、第2項
施用第一級毒品者，處 6 月以上 5 年以下有期徒刑。
施用第二級毒品者，處 3 年以下有期徒刑。

司法院資訊處製作；財團法人民間司法改革基金會備份。
